臺灣雲林地方法院民事判決
                                      108年度訴字第198號
原      告  余榮川  

被      告  余進平  
            余文雄  
            余坤麟  


            余坤杉  
            余林免（即余癸丁之繼承人）

            余德福（即余癸丁之繼承人）

            余榮原（即余癸丁之繼承人）

            余金束（即余癸丁之繼承人）

            余琇潔（即余癸丁之繼承人）

            余邦華（即余癸丁之繼承人）


            墜束（即余癸丁之繼承人）


            余金龍  
            余金柱  
            余平義  
            余文清  
            余仕賢  
            余金安  

            余金松  

            余政學  
            余偉誠  
            余浩弘  
            余萬財  
            余達雄  
            余秀雄  
            余素女  
            余燕    

            余再添  
            余貞己  
上一人之
訴訟代理人  李麗娟  
上列當事人間請求分割共有物等事件，本院於民國110年2月3日
言詞辯論終結，判決如下：
    主  文
一、被告余林免、余德福、余榮原、余金束、余琇潔、余邦華、
    墜束應就坐落雲林縣○○鄉○○段000 地號、面積273.77平
    方公尺土地；同段420 地號、面積3,315.68平方公尺土地；
    同段421 地號、面積822.60平方公尺土地，被繼承人余癸丁
    所遺應有部分各75分之4 ，辦理繼承登記。
二、兩造共有坐落雲林縣○○鄉○○段000 地號、面積273.77平
    方公尺土地；同段420 地號、面積3,315.68平方公尺土地；
    同段421 地號、面積822.60平方公尺土地，應合併分割，其
    分割方法如附圖（即雲林縣斗六地政事務所民國109年11月2
    5日土地複丈成果圖）所示，即：
㈠、編號甲部分，為道路，面積337.95平方公尺土地，分歸兩造
    共同取得，並按附表二所示之應有部分比例保持共有。
㈡、編號乙部分，面積274.70平方公尺土地，分歸被告余萬財取
    得。
㈢、編號丙部分，面積299.14平方公尺土地，分歸被告余金松取
    得。
㈣、編號丁部分，面積168.17平方公尺土地，分歸被告余偉誠、
    余政學共同取得，並按應有部分各2 分之1 之比例保持共有
    。
㈤、編號戊部分，面積151.69平方公尺土地，分歸原告余榮川取
    得。
㈥、編號己部分，面積274.29平方公尺土地，分歸被告余林免、
    余德福、余榮原、余金束、余琇潔、余邦華、墜束共同取得
    ，並保持公同共有。
㈦、編號庚部分，面積728.80平方公尺土地，分歸被告余素女、
    余燕、余達雄、余秀雄、余再添共同取得，並保持公同共有
    。
㈧、編號辛部分，面積252.84平方公尺土地，分歸被告余平義取
    得。
㈨、編號壬部分，面積176.27平方公尺土地，分歸被告余文清取
    得。
㈩、編號癸部分，面積135.56平方公尺土地，分歸被告余進平取
    得。
、編號申部分，面積135.06平方公尺土地，分歸被告余浩弘取
    得。
、編號酉部分，面積240.38平方公尺土地，分歸被告余金龍、
    余金柱共同取得，並按被告余金龍應有部分26032分之1521
    、余金柱應有部分26032分之24511之比例保持共有。
、編號戌部分，面積401.55平方公尺土地，分歸被告余貞己、
    余仕賢共同取得，並按被告余貞己應有部分8分之1、余仕賢
    應有部分8分之7之比例保持共有。
、編號亥部分，面積167.70平方公尺土地，分歸被告余金安取
    得。
、編號子部分，面積667.95平方公尺土地，分歸被告余文雄、
    余坤麟、余坤杉共同取得，並按應有部分各3 分之1 之比例
    保持共有。
三、被告余平義、余金安、余金松、余政學、余偉誠、余萬財、
    余癸丁之繼承人【即余林免、余德福、余榮原、余金束、余
    琇潔、余邦華、墜束】、余素女、余燕、余達雄、余秀雄、
    余再添應補償原告余榮川、被告余進平、余文雄、余坤麟、
    余坤杉、余文清、余仕賢、余浩弘、余貞己如附表四所示之
    金額。
四、訴訟費用由兩造依附表一所示之比例負擔。
    事實及理由
壹、程序方面：
   被告除余文雄、余坤麟、余坤杉、余金龍、余金柱、余平義
   、余仕賢、余金松、余萬財、余達雄、余貞己外，經合法通
   知，均未於最後言詞辯論期日到場，核無民事訴訟法第386 
   條各款所列情形，爰依到庭原告聲請，由其一造辯論而為判
   決。
貳、實體事項：
一、原告起訴主張：
㈠、坐落雲林縣○○鄉○○段000 地號、面積273.77平方公尺土地（
    下稱系爭419 地號土地）；同段420 地號、面積3,315.68平
    方公尺土地（下稱系爭420 地號土地）；同段421 地號、面
    積822.60平方公尺土地（下稱系爭421 地號土地）（上開3 
    筆土地，合稱系爭3 筆土地），為兩造及訴外人余癸丁所共
    有，應有部分詳如附表一所示。其中原共有人余癸丁於民國
    105年3月30日死亡，其繼承人即被告余林免、余德福、余榮
    原、余金束、余琇潔、余邦華、墜束就余癸丁所遺系爭419
    、420、421地號土地，應有部分均為75分之4，迄未辦理繼
    承登記，且均未拋棄繼承。為此訴請被告余林免、余德福、
    余榮原、余金束、余琇潔、余邦華、墜束就被繼承人余癸丁
    所遺系爭419、420、421地號土地應有部分均為75分之4，辦
    理繼承登記。又系爭3筆土地為兩造所共有，上開土地並無
    依物之使用目的不能分割之情形，共有人間亦未訂有不分割
    之契約，為充分利用各共有人土地，爰依法訴請裁判分割，
    請依雲林縣斗六地政事務所（下稱斗六地政）109年11月25
    日土地複丈成果圖（下稱附圖）所示方法分割。
㈡、原告減少之11.29平方公尺，一坪現值新臺幣（下同）4至8萬
    ，以每平方公尺20,000元之價格作為面積金錢找補之依據。
    　　
二、被告方面：
㈠、被告余萬財：
　　同意依附圖所示方案分割，面積增減以申報地價找補。
㈡、被告余金松：
　　同意依附圖所示之方案分割，面積增減同意以申報地價找補
    。
㈢、被告余達雄：
　　同意依附圖所示方案分割，對於面積增減之找補沒有意見。
㈣、被告余平義：
    同意依附圖所示方案分割，對於面積找補沒有意見。
㈤、被告余金龍：
　　同意依附圖所示方案分割。
㈥、被告余金柱：　　
　　同意依附圖所示方案分割。
㈦、被告余貞己、余仕賢：
　　同意依附圖所示方案分割，對於面積增減依土地公告現值找
    補。
㈧、被告余文雄、余坤麟、余坤杉：
　　同意依附圖所示方案分割，希望與同段414地號合併分割，
    將同段414地號多分給我們補足本件減少的面積。　　　　
㈨、被告余進平、余林免、余德福、余榮原、余金束、余琇潔、
    余邦華、墜束、余文清、余金安、余政學、余偉誠、余浩弘
    、余秀雄、余素女、余燕、余再添未於言詞辯論期日到場，
    亦未提出準備書狀作何聲明或陳述。
三、本院之判斷：
㈠、按各共有人，除法令另有規定外，得隨時請求分割共有物，
    但因物之使用目的不能分割或契約訂有不分割之期限者，不
    在此限；共有物之分割，依共有人協議之方法為之；分割之
    方法不能協議決定，或於協議決定後因消滅時效完成經共有
    人拒絕履行者，法院得因任何共有人之請求，命以原物分配
    於各共有人；以原物為分配時，因共有物人之利益或其他必
    要情形，得就共有物之一部分仍維持共有，民法第823 條第
    1項、第824 條第1 項、第2 項第1 款前段、第4 項分別定
    有明文。又因繼承、強制執行、徵收、法院之判決或其他非
    因法律行為，於登記前已取得不動產物權者，應經登記，始
    得處分其物權，民法第759 條亦有規定。而分割共有物性質
    上為處分行為，依民法第759 條規定，共有不動產之共有人
    中有人死亡時，於其繼承人未為繼承登記前，不得分割共有
    物，故實務上准許共有人以一訴請求共有人之繼承人辦理繼
    承登記，並合併以繼承人及其餘共有人為分割共有物之請求
    （最高法院69年臺上字第1012號判決意旨參照）。經查，系
    爭3 筆土地原為原告余榮川、被告余進平、余文雄、余坤麟
    、余坤杉、余金龍、余金柱、余平義、余文清、余仕賢、余
    金安、余金松、余政學、余偉誠、余浩弘、余萬財、余達雄
    、余秀雄、余素女、余燕、余再添、余貞己及訴外人余癸丁
    所共有，其應有部分詳如附表一所示。而訴外人余癸丁於10
    5年3月30日死亡，被告余林免、余德福、余榮原、余金束、
    余琇潔、余邦華、墜束為其繼承人，且未拋棄繼承，亦未辦
    理繼承登記，有系爭3 筆土地之土地登記第一類謄本（所有
    權個人全部）、余癸丁之除戶戶籍謄本、繼承系統表、繼承
    人之戶籍謄本在卷可稽（本院108年度調字第6號卷【下稱調
    字卷】第201頁至第223頁、第239頁至第249頁、本院106年
    度訴字第504號卷第123頁、第273至第287頁、訴字卷㈡第97
    頁至第137頁），自堪信為真實。又兩造於本件言詞辯論時
    就分割方案不能達成共識，顯然系爭3筆土地無法以協議方
    式分割。且系爭土地之共有人間並無訂立不分割之期限，該
    土地依其使用目的亦非不能分割，則原告以兩造不能協議分
    割，訴請被告余林免、余德福、余榮原、余金束、余琇潔、
    余邦華、墜束就被繼承人余癸丁所遺系爭419 、420 、421 
    地號土地之應有部分均為75分之4 ，辦理繼承登記，並將系
    爭3 筆土地裁判分割予共有人，核屬有據，應予准許。爰判
    決如主文第一項所示。
㈡、按共有人相同之數不動產，除法令另有規定外，共有人得請
    求合併分割。共有人部分相同之相鄰數不動產，各該不動產
    均具應有部分之共有人，經各不動產應有部分過半數共有人
    之同意，得適用前項規定，請求合併分割。但法院認合併分
    割為不適當者，仍分別分割之。民法第824 條第5 、6 項定
    有明文，本件系爭3筆土地之共有人部分相同，有各該土地
    之土地登記第一類謄本在卷可稽，又由系爭3 筆土地之地籍
    圖可知各該土地之地界相鄰，共有人在其上居住使用而形成
    一整體之集村社區，且本件由調解程序迄今，兩造均未有人
    表示反對系爭3 筆土地合併分割。故本院認為系爭3筆土地
    合併分割符合上開規定，應得予以合併分割，且亦無合併分
    割不適當之情形，故原告主張合併分割系爭3 筆土地，自屬
    有據。
㈢、復按裁判上定共有物分割之方法，固可由法院自由裁量，不
    受共有人主張之拘束，但仍應斟酌各共有人之意願、共有物
    之性質、價格、分割前之使用狀態、經濟效用、分得部分之
    利用價值及全體共有人之利益等有關情狀，定一適當公平之
    方法以為分割（最高法院98年度臺上字第2058號、96年度臺
    上字第108 號判決意旨參照）。又以原物為分配時，因共有
    人之利益或其他必要情形，得就共有物之一部分仍維持共  
    有，民法第824 條第4 項定有明文。經查：
１、系爭二筆土地（420 、421 地號土地）南側臨5.5 米雙向各
    一車道鄉道，西側臨寬約10米雙向各一車道鄉道，東側臨水
    利地，目前為水溝、北側不臨路。系爭420 地號北側有磚
    造鐵皮頂一層樓建物(a)一棟及磚瓦造一層樓平房一棟（b)
    ，係相對人余貞己占有使用中。系爭420 地號土地西北側
    鐵皮倉庫(c)一間，分別為相對人余文雄、余平義占有使用
    。系爭420 地號土地西南側建物(d)三合院一間，係相對人
    余金松、余萬財占有使用。系爭420 地號土地南側有磚造
    瓦頂一層樓建物(e)一棟，係相對人余偉誠、余政學占有使
    用。系爭420 地號南側有加強磚造一層樓建物（f)及RC磚
    造二層樓(g)建物各一棟，分別係相對人余德福、余榮原占
    有使用。系爭421 地號土地北側及東側一磚造瓦頂L 型建
    物(h)一間，係余燕、余素女、余達雄、余秀雄、余再添占
    有使用。系爭421 地號土地西南側有磚造廁所一間（i)，
    亦係上開之相對人5 人占有使用。業經本院於108 年3 月1
    1日會同兩造及雲林縣斗六地政測量人員至系爭420、421地
    號土地現場勘驗明確，製有勘驗筆錄及照片在卷可稽（調字
    卷第341 頁至第365 頁），且斗六地政亦經本院囑託繪製系
    爭420、421地號土地上建物之土地複丈成果圖（下稱現況圖
    ）在卷可佐（本院卷㈠第35頁）。
２、本院審酌兩造之意願、土地整體之利用價值，並兼顧使用現
    狀、共有人意願及兩造間共有價值平等均衡原則，認本件分
    割方法應以雲林縣斗六地政事務所109年11月25日之土地複
    丈成果圖為基準，即如附圖所示方法分割，較為妥適，其理
    由如下：
  ①曾到庭之被告均表示同意依此方案分割系爭3筆土地。
  ②未曾到庭之被告亦均未以書狀表示不同意此分割方案。
  ③依此分割方案分割各共有人分得之土地與其目前利用情形大
    致相符。
  ④各共有人分得之土地形狀均堪稱方正，有利於土地之利用。
　⑤各共有人分得之土地均直接臨路或可透過附圖所示編號甲道
    路對外通聯，不至於形成袋地或不便通行。　　　
　  爰判決如主文第二項所示。　
㈣、再按以原物為分配時，如共有人中有未受分配，或不能按其
    應有部分受分配者，得以金錢補償之，民法第824 條第3 項
    定有明文。系爭3 筆土地如採附圖所示方法分割，則被告余
    平義、余金安、余金松、余政學、余偉誠、余萬財、余癸丁
    之繼承人【即余林免、余德福、余榮原、余金束、余琇潔、
    余邦華、墜束】、余素女、余燕、余達雄、余秀雄、余再添
    分得土地面積大於其等應有部分面積。而原告余榮川、被告
    余進平、余文雄、余坤麟、余坤杉、余文清、余仕賢、余浩
    弘、余貞己分得土地面積小於其等應有部分面積；被告余金
    龍、余金柱所分得之面積則無增減。就此面積增減（詳如附
    表三之E欄所示）。原告表示其減少11.29平方公尺，一坪現
    值4至8萬，以每平方公尺20,000元之價格作為面積金錢找補
    之依據。到庭之被告余萬財、余金松表示以申報地價作為面
    積增減找補之依據、被告余仕賢、余貞己表示以公告現值為
    面積增減找補之依據、其餘到庭之被告余達雄、余平義、余
    金龍、余金柱則無意見。依據內政部不動產交易實價查詢服
    務網，查詢臨近系爭3筆土地之埔北段451～480地號土地實價
    登錄，1坪為3萬元，換算每平方公尺為9,075元，有內政部
    不動產交易實價查詢服務網查詢資料1紙在卷可稽，皆高於
    系爭419地號土地之公告現值每平方公尺7,200元、系爭420
    地號土地之公告現值每平方公尺8,369元、系爭421地號土地
    之公告現值每平方公尺7,259元，本院審酌不論依據申報地
    價或土地公告現值為找補，其金額均與市價有一定之差距，
    且分得土地面積不足其等應有部分面積之共有人於分割後不
    但土地面積減少，且需負擔土地增值稅，對分得面積不足應
    有部分面積之共有人相當不公平，經審酌系爭3筆土地之位
    置、面積、鄰路狀況，及均為都市計畫住宅區，有雲林縣莿
    桐鄉都市計畫土地使用分區（或公共設施用地）證明書2份
    在卷可憑（調字卷第333頁、第385頁），本院認為本件各共
    有人分得土地面積增減找補應以每平方公尺12,000元計算，
    經計算後有關系爭3 筆土地分配面積與應有部分面積增減之
    補償金錢部分判決如主文第三項所示，即如附表四所示之金
    額。
四、又附圖之附表：
    關於所有權人欄「余癸丁」之記載為「余癸丁之繼承人」之
    誤載。爰由本院職權更正，附此敘明。
五、末查，分割共有物乃具非訟事件之性質，本院斟酌何種分割
    方法較能增進共有物之經濟效益，並兼顧兩造之利益，以決
    定適當之分割方法，不因何造起訴而有不同，故原告請求分
    割之訴雖有理由，惟關於訴訟費用負擔，以共有人全體各按
    其對系爭土地3筆應有部分比例負擔，方屬事理之平，爰就
    訴訟費用負擔部分判決如主文第四項即附表一訴訟費用負擔
    之比例所示。
六、訴訟費用負擔之依據：民事訴訟法第80條之1 、第85條第2
    項。
中　　華　　民　　國　  110    年　　2　　月　  26　 日
　　   民事第二庭    法  官  楊昱辰

以上正本係照原本作成。
如對本判決上訴，須於判決送達後廿日內向本院提出上訴狀。如
委任律師提起上訴者，應一併繳納上訴審裁判費。
中　　華　　民　　 國　 110　  年　  2　 月　　26　　日 
                     書記官　陳玉珮

◎附表一：雲林縣○○鄉○○段000○000○000地號土地共有人應有部分及訴訟費用            負擔之比例      編號   共有人姓名 埔北段420地號 (3,315.68㎡）應有部分 埔北段421地號 （822.60㎡） 應有部分 埔北段419地號 （273.77㎡） 應有部分 訴訟費用負擔 之比例 1 余榮川 75分之3 75分之3  75分之3 1350分之54 2 余進平 60分之2 60分之2  60分之2 1350分之45 3 余文雄 15分之1 15分之1  15分之1 1350分之90 4 余坤麟 15分之1 15分之1  15分之1 1350分之90 5 余坤杉 15分之1 15分之1  15分之1 1350分之90 6 余金龍    18分之1 1350分之25 7 余金柱 18分之1 18分之1  18分之1 1350分之75 8 余平義 45分之2 45分之2  45分之2 1350分之60 9 余文清 45分之2 45分之2  45分之2 1350分之60 10 余仕賢 18分之2 18分之1  1350分之75 11 余金安 60分之2 60分之2  60分之2 1350分之45 12 余金松 45分之3 45分之3  45分之3 1350分之90 13 余政學 50分之1 150分之3  150分之3 1350分之27 14 余偉誠 50分之1 150分之3  150分之3 1350分之27 15 余浩弘 60分之2 60分之2  60分之2 1350分之45 16 余萬財 45分之3 45分之3  45分之3 1350分之90 17 余貞己  18分之1  18分之1 1350分之50 18 余癸丁（歿）之繼承人 ①余林免 ②余德福 ③余榮原 ④余金束 ⑤余琇潔 ⑥余邦華 ⑦墜束 公同共有 75分之4 公同共有 75分之4 公同共有 75分之4 連帶負擔 1350分之72 19 ①余素女 公同共有 45分之8 公同共有 45分之8 公同共有 45分之8 連帶負擔 1350分之240  ②余燕 公同共有 45分之8 公同共有 45分之8 公同共有 45分之8   ③余達雄 公同共有 45分之8 公同共有 45分之8 公同共有 45分之8   ④余秀雄 公同共有 45分之8 公同共有 45分之8 公同共有 45分之8   ⑤余再添 公同共有 45分之8 公同共有 45分之8 公同共有 45分之8  

◎附表二：編號甲部分為道路、面積337.95平方公尺土地            ，各共有人應有部分比例     編號   共有人姓名 編號甲為道路，各共有人負擔之面積 （㎡） 應有部分比例   1 余榮川 13.52 33795分之1352  2 余進平 11.27 33795分之1127  3 余文雄 22.53 33795分之2253  4 余坤麟 22.53 33795分之2253  5 余坤杉 22.53 33795分之2253  6 余金龍 1.17 33795分之117  7 余金柱 18.77 33795分之1877  8 余平義 15.02 33795分之1502  9 余文清 15.02 33795分之1502  10 余仕賢 31.71 33795分之3171  11 余金安 11.27 33795分之1127  12 余金松 22.53 33795分之2253  13 余政學 6.76 33795分之676  14 余偉誠 6.76 33795分之676  15 余浩弘 11.27 33795分之1127  16 余萬財 22.53 33795分之2253  17 余貞己 4.67 33795分之467  18 余癸丁（歿）之繼承人 ①余林免 ②余德福 ③余榮原 ④余金束 ⑤余琇潔 ⑥余邦華 ⑦墜束 18.02 公同共有 33795分之1802  19 ①余素女 ②余燕 ③余達雄 ④余秀雄 ⑤余再添 60.07 公同共有 33795分之6007  

◎附表三：雲林縣○○鄉○○段000○000○000地號土地合併分割後各共有人持分之應           有面積、共有人於合併分割後所分得編號乙、丙、丁、戊、己、庚、辛、           壬、癸、申、酉、戌、亥、子部分之面積、編號甲部分各共有人負擔之面           積、合併分割後各共有人實際分得之面積及面積增減        編號    共有人姓名 A B C D E   合併分割後各共有人持分之應有面積 （㎡) 分割方案分得編號乙～子部分之面積（㎡） 分割方案編號甲部分 (337.95㎡）各共有人負單面積（㎡） 合併後實際分得之面積 （㎡) 【D=B+C】 面積增減 (㎡） 【E=D-A】 1 余榮川 176.50 戊：151.69 13.52 165.21 -11.29 2 余進平 147.07 癸：135.56 11.27 146.83 -0.24 3 余文雄 294.14 子：222.65 22.53 245.18 -48.96 4 余坤麟 294.14 子：222.65 22.53 245.18 -48.96 5 余坤杉 294.14 子：222.65 22.53 245.18 -48.96 6 余金龍 15.21 酉：14.04 1.17 15.21 0 7 余金柱 245.11 酉：226.34 18.77 245.11 0 8 余平義 196.08 辛：252.84 15.02 267.86 +71.78 9 余文清 196.08 壬：176.27 15.02 191.29 -4.79 10 余仕賢 414.10 戌：351.36 31.71 383.07 -31.03 11 余金安 147.07 亥：167.70 11.27 178.97 +31.90 12 余金松 294.14 丙：299.14 22.53 321.67 +27.53 13 余政學 88.24 丁：84.085 6.76 90.845 +2.605 14 余偉誠 88.24 丁：84.085 6.76 90.845 +2.605 15 余浩弘 147.07 申：135.06 11.27 146.33 -0.74 16 余萬財 294.14 乙：274.70 22.53 297.23 +3.09 17 余貞己 60.91 戌：50.19 4.67 54.86 -6.05 18 余癸丁（歿）之繼承人 ①余林免 ②余德福 ③余榮原 ④余金束 ⑤余琇潔 ⑥余邦華 ⑦墜束 235.31 己：274.29 18.02 292.31 +57.00 19 ①余素女 ②余燕 ③余達雄 ④余秀雄 ⑤余再添 784.36 庚：728.80 60.07 788.87 +4.51 


◎附表四：補償方法（新臺幣12,000元/每平方公尺）           受補償人→  余榮川 -11.29㎡  余進平 -0.24㎡  余文雄 -48.96㎡  余坤麟 -48.96㎡  余坤杉 -48.96㎡  余文清 -4.79㎡  余仕賢 -31.03㎡  余浩弘 -0.74㎡  余貞己 -6.05㎡ 應補償金額合計 （新臺幣） 應補償人↓           余平義 +71.78㎡ 48,377元 1,028元 209,791元 209,791元  209,791元 20,525元 132,962元 3,171元 25,924元 861,360元 余金安 +31.90㎡ 21,499元 457元 93,234元 93,234元 93,234元 9,122元 59,090元 1,409元 11,521元 382,800元 余金松 +27.53㎡ 18,554元 395元 80,462元 80,462元 80,462元 7,872元 50,996元 1,216元 9,941元 330,360元 余政學 +2.605㎡ 1,756元 37元 7,614元 7,614元 7,614元 744元 4,825元 115元 941元 31,260元 余偉誠 +2.605㎡ 1,756元 37元 7,614元 7,614元 7,614元 744元 4,825元 115元 941元 31,260元 余萬財 +3.09㎡ 2,082元 44元 9,031元 9,031元 9,031元 884元  5,724元 137元 1,116元 37,080元 余癸丁之繼承人： 余林免、 余德福、 余榮原、 余金束、 余琇潔、 余邦華、 墜束 +57.00㎡ 連帶負擔 38,416元 連帶負擔 817元 連帶負擔 166,593元 連帶負擔 166,593元 連帶負擔 166,593元 連帶負擔 16,299元 連帶負擔 105,584元 連帶負擔 2,518元 連帶負擔 20,587元 連帶負擔 684,000元 余素女、 余燕、 余達雄、 余秀雄、 余再添 +4.51㎡ 連帶負擔 3,040元 連帶負擔 65元 連帶負擔 13,181元 連帶負擔 13,181元 連帶負擔 13,181元 連帶負擔 1,290元 連帶負擔 8,354元 連帶負擔 199元 連帶負擔 1,629元 連帶負擔 54,120元 受補償金額合計 （新臺幣） 135,480元 2,880元 587,520元 587,520元 587,520元 57,480元 372,360元 8,880元 72,600元 2,412,240元